臺灣高等法院臺中分院刑事判決　　　 100年度上易字第1514號
上　訴　人
即　被　告　黃正川
上列上訴人因竊盜案件，不服臺灣臺中地方法院100年度易字第
2762號中華民國100年10月26日第一審判決（起訴案號：臺灣臺
中地方法院檢察署100年度偵字第16118號），提起上訴，本院判
決如下：
    主  文
上訴駁回。
    理  由
一、按不服地方法院之第一審判決而上訴者，應向管轄第二審之
    高等法院為之。上訴書狀應敘述具體理由。第二審法院認為
    上訴書狀未敘述理由者，應以判決駁回之。刑事訴訟法第36
    1條第1項、第2項、第367條前段分別定有明文。所謂應敘述
    具體理由，係指須就不服之判決為具體之指摘而言，如僅泛
    稱原判決認事用法不當、採證違法、判決不公或量刑失當等
    ，均非具體理由。又刑事訴訟法第367條之判決，得不經言
    詞辯論為之，同法第372條定有明文。
二、本件上訴人即被告黃正川（以下稱被告）上訴意旨略以：被
    告收到鈞院刑事判決有期徒刑七月，惟查被告並無犯罪前科
    ，已於原審坦承不諱，犯罪後深感自責，而且家有父親七十
    歲老人，尚有妻小靠被告平常工作所得維持生活，如果入獄
    服刑，家庭生活陷入困難，為此請求給予自新機會，被告當
    知悔改云云。
三、經查：
(一)本件被告因不服地方法院之第一審判決，於100年11月8日所
    提出之上訴狀，依刑事訴訟法第361條第2項條文、立法修正
    理由及上開最高法院判決意旨，倘已提出上訴理由，但所提
    非屬具體理由者，由第二審法院以上訴不合法律上之程式，
    以判決駁回之。至於上訴理由是否具體，係屬第二審法院審
    查範圍，不在命補正之列（參見法院辦理刑事訴訟案件應行
    注意事項第162點），合先敘明。
(二)原審判決就認定被告有如事實欄所載侵入住宅竊盜犯行所憑
    之證據，已經調查審酌，經核並無違背證據法則及論理法則
    。就量刑方面，亦於法定刑度內，量處被告有期徒刑七月，
    以示懲警，經核亦屬妥適，並無過重或過輕之情形。被告上
    訴意旨僅泛稱其無犯罪前科，已於原審坦承，家有父親七十
    歲，尚有妻小靠被告工作所得維生，如果入獄服刑，家庭生
    活陷入困難云云，惟關於刑之量定，係實體法上賦予法院得
    為自由裁量之事項，倘其未有逾越法律所規定之範圍，或濫
    用其權限，即不得任意指摘為違法。原判決於量刑時，已以
    被告之責任為基礎，而量處上開所述之刑，核屬量刑職權之
    適法行使。被告形式上雖提出書狀敘述上訴理由，並未依據
    卷內既有訴訟資料或提出新事證，指摘或表明原審判決有何
    採證認事、用法或量刑等足以影響判決本旨之不當或違法，
    而構成應予撤銷之具體事由，其上訴即無可憑採。綜上，本
    院認被告上訴意旨，不足以動搖原審判決認定犯罪事實及量
    刑之基礎，難認係具體理由，其上訴顯然違背法律上之程式
    ，應予駁回，並不經言詞辯論為之。
四、據上論斷，應依刑事訴訟法第367條前段、第372條，判決如
    主文。
中    華    民    國  100    年    12    月     5     日
            刑事第十一庭  審判長法  官  郭  同  奇
                                法  官  張  智  雄
                                法  官  許  冰  芬
以上正本證明與原本無異。
不得上訴。
                                書記官  賴  成  育
中    華    民    國  100    年    12    月     5     日